【裁判字號】    91,上訴,2079
【裁判日期】    920514
【裁判案由】    過失致死
【裁判全文】
臺灣高等法院刑事判決                          九十一年度上訴字第二０七九號
    上  訴  人
    即  被  告  甲○○
    選任辯護人  劉純增律師
右上訴人因過失致死案件，不服臺灣桃園地方法院九十年度訴字第一０二號，中華民
國九十一年三月十一日第一審判決（起訴案號：臺灣桃園地方法院檢察署八十九年度
偵字第一八九九六號）提起上訴，本院判決如左：
    主  文
上訴駁回。
    事實及理由
一、本案經本院審理結果，認第一審判決以上訴人即被告甲○○犯刑法第二百七十六
    條第二項之業務過失致人於死罪，量處有期徒刑月，如易科罰金以三百元折算
    一日。認事用法及量刑均無不當，應予維持，並引用第一審判決書記載之事實、
    證據及理由。（如附件）
二、被告上訴意旨略謂：伊固未完全依規定設定警告安全錐，但本件車禍之發生，實
    因被害人根本未踩煞車而高速行駛，以致失控侵入對向來車道而與他車相撞，可
    見伊縱依規定設置安全錐，仍無法避免發生車禍，故被害人之死亡與伊之未依規
    定行事間，尚乏相當因果關係，自不能令伊負刑責云云。
三、惟查：被告承包楊梅鎮○○路、梅高路埋設管線工程，於施工期間，未依規定做
    好完善之施工警告設施，違反道路交通標誌標線號誌設置規則第二十二條：「道
    路施工路段應設置警告標誌。」及第二十三條第一項第四款：「警告標誌設置位
    置與警告標的物起點之距離，應配合行車速率，自四十五公尺至二百公尺為度，
    如受實際情形限制，得酌予變更。但其設置位置必須明顯，並不得少於停車安全
    視距。」之規定，及違反道路交通安全規則第一百四十三條：「挖掘道路，應事
    先申請主管機關許可並知會當地警察機關；工程進行中，並應樹立警告標誌，夜
    間並安裝警告燈；：：」與道路交通管理處罰條例第八十二條第一項第六款：「
    經主管機關許可挖掘道路而不樹立警告標誌，或於事後未將障礙物清除者。」之
    規定，影響行經該施工路段車輛之通行安全，致使被害人駕ＨＢ｜八五八一號自
    小客車，行經該施工地點，無法預先看到該施工警告標誌而注意並減速慢行，導
    致行駛過該回填不實之凹陷路面時，失控打滑而侵入對向車道而肇事，應有過失
    責任，中央警察大學九十二年三月二十七日校科字第九一０五０二九號鑑定書亦
    採此見解，有該鑑定書一份在本院卷可參，足見被告之違反法規性作為義務結果
    ，致被害人無法及早注意採取安全措施，乃致發生車禍死亡，其間自具相當因果
    關係，被告所辯無非卸責之詞，要無可採。其上訴不能認為有理由，應予駁回。
據上論斷，應依刑事訴訟法第三百七十三條、第三百六十八條，判決如主文。
本案經檢察官李金定到庭執行職務。
中    華    民    國    九十二    年       五       月       十四       日
                          臺灣高等法院刑事第十四庭
                              審判長法  官  陳  祐  輔
                                    法  官  陳  國  文
                                    法  官  洪  昌  宏
右正本證明與原本無異。
如不服本判決，應於收受送達後十日內向本院提出上訴書狀，其未敘述上訴之理由者
並得於提起上訴後十日內向本院補提理由書（均須按他造當事人之人數附繕本）。
                                    書記官  廖  月  女
中    華    民    國    九十二    年       五       月        十五      日
附錄：本案論罪科刑法條全文
中華民國刑法第二百七十六條：
因過失致人於死者，處二年以下有期徒刑、拘役或二千元以下罰金。
從事業務之人，因業務上之過失犯前項之罪者，處五年以下有期徒刑或拘役，得併科
三千元以下罰金。


司法院資訊處製作；財團法人民間司法改革基金會備份。
